

Alessandro Lelli

Frontend developer

- P Bologna, BO, Italy
- ± 07/10/1998 alelelli.98@gmail.com 📞 +39 3406900757

alessandrolelli.dev

https://github.com/Lelluz

https://instagram.com/lelluz_ph

f https://facebook.com/alelelli.98

in Alessandro Lelli

Sviluppatore frontend con 5 anni di esperienza.

Le mie aree di competenza comprendono soprattutto HTML, Javascript e CSS, C# e molte tecnologie legate ad essi come: SCSS, npm, Git, Webpack, Web Components.

Attualmente lavoro in YNAP, in un team con metodologia agile.

ESPERIENZE LAVORATIVE

YNAP (20/05/2019 - In corso)

Interface Developer

Il mio percorso in YNAP è iniziato più di 4 anni fa come sviluppatore frontend. Durante questo periodo ho avuto il privilegio di contribuire in modo sostanziale allo sviluppo e alla manutenzione di rinomate piattaforme di e-commerce di lusso come Bottega Veneta, Brioni, Yves Saint Laurent, Alaïa, Dunhill e Chloe.

Questa esperienza non solo ha affinato le mie competenze tecniche nei settori legati al web, ma mi ha anche permesso di scoprire il potere del lavoro di squadra attraverso flussi di lavoro agili.

https://www.ynap.com/

(01/04/2018 - 01/04/2019) Cartsan Srl

IT Customer Support

Oltre alla mia responsabilità principale di fornire assistenza ai clienti e risolvere i problemi del software medico, ho avuto l'opportunità di sviluppare un gestionale interno per l'azienda.

Grazie a questa esperienza, ho acquisito competenze nella programmazione PHP, nell'utilizzo di MySQL come database relazionale

e nell'ulteriore affinamento delle mie conoscenze di HTML e CSS. https://www.cartsan.it/

Videoarts Webdesign (01/06/2015 - 01/07/2015)

IT Intern

Come stagista presso la Videoarts Webdesign di Fabio Mosti ho avuto l'opportunità di immergermi nel mondo professionale. Mi sono addentrato nel regno della programmazione orientata agli oggetti sviluppando un software gestionale basato su Java e pensato per un canile.

http://www.videoarts.eu/

FORMAZIONE

OverNet Education (01/03/2019 - 01/04/2019)

Interface Developer

I completed a two-month full-time web developer course at Overnet Education offered by Modis Consulting, which offered valuable education on various aspects of web development. The course covered Adobe Photoshop and Illustrator for design, frontend development with HTML5, CSS3 and JavaScript ES6, including responsive layouts and backend development with C#.NET framework.

https://overneteducation.it/

IIS O. Belluzzi Fioravanti Upper secondary education diploma Informatics and telecomunications (01/09/2012 - 04/07/2017)

EQF Level 4

https://www.belluzzifioravanti.it/

PROGETTI

Dunhill 2023 (01/11/2022 - 20/05/2023)

Ho lavorato al redesign del frontend del sito di Dunhill utilizzando il framework Lit Element. Ho migliorato l'Ul/UX con HTML, CSS sperimentando anche i Web components. Ho garantito la reattività e la compatibilità cross-browser. Ho collaborato con il team per realizzare gli obiettivi richiesti dal brand

https://www.dunhill.com

mio ed il lavoro dei miei colleghi quotidiano.

OFS APIs

Estensione Chrome

Ho realizzato questa estensione Chrome per consultare agilmente le API api.yoox.biz degli ecommerce di YNAP, utile a velocizzare il

https://chrome.google.com/webstore/detail/ofs-apis/becbgejehcfbgcgmjmpegigmilmnfelc

Digitalieuguali

Sito web

digitalieuguali.it è il progetto che ho realizzato per conto di YNAP, che ha permesso a molti bambini durante la pandemia di ricevere un pc per seguire le lezioni a scuola.

https://digitalieuguali.it/

yDevice Switcher **Estensione Chrome**

Ho creato questa semplice estensione per Chrome per i membri del mio team in YNAP utilizzando Javascript https://chrome.google.com/webstore/detail/ydevice-switcher/blhpgjemehfabfpfmfbdbmdieljlmeik

EAGLEDROID

Sito web

Sviluppo del sito web Eagledroid https://www.eagledroid.com/

Modisfill

Estensione Chrome Modifill è l'estensione per Chrome che ho sviluppato per tutti i dipendenti di Modis e Adecco che vogliono semplificare e

automatizzare la compilazione della loro tabella oraria e https://chrome.google.com/webstore/detail/modisfill/jmljfedjknpmlidjhiikbmdfaakfmmff?hl=it

Astropanel v3, v5

Restyling delle versioni 3 e 5 del plugin di astrofotografia Astropanel per Photoshop

UX

https://astropanel.it/

Cassamutuamipaaf Sito web (versione 2018)

Sviluppo del sito web con PHP e MySQL

http://www.cassamutuamipaaf.it/

Orionh Plus

Ho creato e sviluppato per Milkywayhunters la grafica di uno dei loro più popolari plugin Photoshop per post produzione di fotografie notturne. Adobe Illustrator per disegnare la grafica e HTML con CSS per svilupparla. https://orionxpro.com/

ITambiente S.r.I

Sito web

Sviluppo del sito web aziendale. Mi ha permesso di avvicinarmi allo sviluppo di siti vetrina e alla comunicazione con il cliente. HTML, CSS e Bootstrap 3

http://itambiente.com/

Javascript ES6

COMPETENZE

HTML5

CSS3 - SASS C# .NET Framework

Web Components PHP

LINGUE

Java

Inglese B1

C2

Italiano

INTERESSI

Fotografia Moto

Trekking Sviluppo frontend